臺灣嘉義地方法院刑事判決　　　　　　　100年度訴字第134號
公　訴　人　臺灣嘉義地方法院檢察署檢察官
被　　　告　賴俊逸
被　　　告　賴恒正
共　　　同
選任辯護人　何永福律師
上列被告因妨害性自主案件，經檢察官提起公訴（99年度偵字第
3061號），本院判決如下：
    主  文
賴俊逸、賴恆正均無罪。
    理  由
一、公訴意旨略以：被告賴俊逸及賴恆正係父子關係，告訴人00
    000000（下稱告訴人）係被告賴恆正之妻翟念鳳為被告賴俊
    逸申請之外籍看護工，告訴人自民國97年7 月7 日起至嘉義
    市○區○○○路262 號擔任看護工，是告訴人因訓練、業務
    關係受被告賴俊逸、賴恆正監督。被告賴俊逸及賴恆正明知
    告訴人對雇主及其家人心存敬畏，竟基於利用權勢、機會性
    交之犯意，利用告訴人不敢反抗、不知所措之狀況，(一)由被
    告賴俊逸於98年3 月9 日下午3 時至3 時30分許，在嘉義縣
    水上鄉○○村○○路○ 段399 號巷口進入之葡萄園內，要求
    告訴人以手握被告賴俊逸陰莖來回搓動（俗稱「打手槍」）
    之方式，與告訴人發生性行為；於98年3 月12日下午3 時許
    ，在上開葡萄園內，由被告賴俊逸將其陰莖放入告訴人口腔
    內來回搓動（俗稱「口交」），與告訴人發生性行為；98年
    3 月16日上午10時許，在上開葡萄園內之倉庫內，由被告賴
    俊逸將其陰莖放入告訴人口腔內，以口交方式，與告訴人發
    生性行為。(二)由被告賴恆正於97年12月5 日晚間9 時許，98
    年3 月27日、4 月9 日、5 月9 日、5 月23日、6 月6 日、
    6 月20日在嘉義市○區○○○路262 號5 樓告訴人房間或嘉
    義市○○○路907 號「全國汽車旅館」內；98年1 月2 日、
    2 月1 日在嘉義市○○路61號翟念鳳經營之自助餐廳內，多
    次將其陰莖插入告訴人陰道之方式，與告訴人為性交行為。
    嗣由告訴人透過1955專線尋求協助等語。因認被告賴俊逸、
    賴恆正分別涉犯刑法第228 條第1 項之利用權勢性交罪嫌。
二、按犯罪事實應依證據認定之，無證據不得認定犯罪事實；不
    能證明被告犯罪者，應諭知無罪之判決，刑事訴訟法第154
    條第2 項、第301 條第1 項分別定有明文。次按認定不利於
    被告之事實，須依積極證據，苟積極證據不足為不利於被告
    事實之認定時，即應為有利於被告之認定，更不必有何有利
    之證據；認定犯罪事實所憑之證據，雖不以直接證據為限，
    間接證據亦包括在內，然而無論直接或間接證據，其為訴訟
    上之證明，須於通常一般之人均不致有所懷疑，而得確信為
    真實之程度者，始得據為有罪之認定，倘其證明尚未達於此
    一程度，而有合理性懷疑存在時，即不得遽為被告犯罪之認
    定，最高法院30年上字第816 號、76年臺上字第4986號判例
    意旨可資參照。
三、公訴意旨認被告賴俊逸、賴恆正涉犯上開利用權勢性交罪嫌
    ，無非係以被告賴俊逸、賴恆正於警詢及偵查中所為之供述
    、告訴人於警詢及偵查中所為之供述、受理疑似性侵害案案
    件驗傷採證光碟、告訴人撥打1955專線之光碟紀錄各1 片；
    嘉義市政府警察局偵辦妨害性自主罪案之代號與真實姓名對
    照表、外勞居留資料查詢－明細內容顯示畫面、告訴人照片
    、告訴人之嘉義市政府警察局勘察採證同意書、性侵害案件
    減少被害人重複陳述作業訊前訪視紀錄表、網路列印地圖、
    被告賴俊逸之嘉義市政府警察局勘察採證同意書、嘉義市政
    府警察局搜索扣押筆錄、嘉義市政府警察局扣押物品目錄表
    、嘉義市政府警察局扣押物品收據之物證明書、車籍查詢－
    基本資料詳細畫面、嘉義基督教醫院受理疑似性侵害事件驗
    傷診斷書、性侵害案件驗證同意書、員警處理性侵害案件交
    接及應注意事項表、行政院勞工委員會職業訓練局1955專線
    受理外籍勞工緊急申訴案件紀錄暨派案單、被告賴俊逸之嘉
    義市政府警察局去氧核醣核酸採樣證明書、被告賴俊逸之嘉
    義市政府警察局勘察採證同意書（FTA 卡）、去氧核醣核酸
    樣本採集單、被告賴恒正之嘉義市政府警察局去氧核醣核酸
    採樣證明書、被告賴恒正之嘉義市政府警察局勘察採證同意
    書（FTA 卡）、經告訴人記錄文字之2008及2009年年曆卡影
    本、告訴人之醫院就診紀錄、行政院衛生署中央健康保險局
    函覆之被告賴恒正就醫紀錄、被害人撥打1955專線之譯文、
    被告賴恒正三親等資料、啟仁診所函覆之被告賴恒正就診資
    料、法務部調查局測謊報告書、告訴人庭呈之仲介公司名片
    影本各1 份；行政院勞工委員會函覆之翟念鳳聘僱外籍看護
    工資料、孫福山診所函覆之被告賴恒正就診資料各2 份；本
    案葡萄園照片9 張、嘉義市○區○○○路262 號及屋內照片
    8 張、被告賴俊逸使用之車牌號碼C2-1213 號自用小客車照
    片4 張、被告賴俊逸下體裸露照片8 張、被告賴恒正下體裸
    露照片5 張；告訴人書寫之文字紀錄原本及影本各4 紙；測
    謊鑑定過程參考資料1 份及影印卷宗2 宗等，為其主要論據
    。然訊據被告賴俊逸、賴恆正堅詞否認有何利用權勢性交犯
    嫌，並均辯稱：公訴意旨內容都是告訴人亂說的，伊等並沒
    有對被害人為性交行為等語。被告2 人辯護人亦為其等辯稱
    ：就被告賴恆正部分：(1)告訴人於偵查中指證被告賴恆正下
    體左大腿內側皮膚有1 個5 元硬幣大小紅白異狀，然被告賴
    恆正於偵查中所拍攝之下體大腿照片中，並無此項身體特徵
    。(2)告訴人指稱被告賴恆正性侵地點之一，於警詢先稱在證
    人翟念鳳經營之自助餐店，復於本院審理中證稱係在被告賴
    俊逸沒有營業的餐廳等語，前後供述已有矛盾。(3)依據財團
    法人臺北市賽珍珠基金會（下稱賽珍珠基金會）之翻譯，告
    訴人在年曆98年1 月2 日、2 月1 日的日期中，均有劃圈，
    但未註明時間，其上寫的文字已被劃掉。98年9 月19日、20
    日、21日均有劃圈，但與性侵無關。98年3 月9 日、12日、
    16日有劃圈，註明A ，不知為何意。又依據告訴人撥打1955
    專線之對話錄音內容，告訴人指稱於98年4 月23日15時許、
    98年6 月6 日15時許遭被告賴恆正性侵，惟年曆上98年4 月
    23日並未劃圈，98年6 月6 日註明的時間是早上而非下午。
    (4)依據賽珍珠基金會所翻譯告訴人筆記F 頁，有「2009年3
    月3 日，我洗澡時（老闆ILPN）進來……」，依該段記載，
    告訴人當時似遭被告賴恆正性侵，然年曆中並未劃圈。(5)告
    訴人指稱遭被告賴恆正第一次性侵係97年12月5 日，惟上開
    日期年曆旁附註文字經翻譯為12月5 日晚上9 點被老闆打。
    (6)告訴人為何僅提出之筆記8 頁，而不將整本筆記提出？(7)
    被告賴恆正雖未通過測謊，然測謊報告真實性實務上尚有爭
    議，個人情緒、心理或身體因素均可能左右測謊結果，故測
    謊不能作為不利被告賴恆正之證據。就被告賴俊逸部分：(1)
    依據證人即被告賴俊逸女兒賴碧華於本院審理中證述：被告
    賴俊逸十餘年來，在平常非放假時間，均會於早上7 點左右
    到東吳高職福利社幫忙看店等語，告訴人指稱98年3 月16日
    （非例假日）10時許在上開葡萄園內遭被告賴俊逸性侵，並
    非可採。既屬誣陷之詞，98年3 月9 日、12日之指訴，亦有
    可能係誣陷之詞。(2)依據告訴人筆記A 頁記載翻譯為「果然
    阿公也不好」，並未載明被告賴俊逸有叫其「打手槍」。(3)
    依據警卷所附上開葡萄園照片，均係99年3 月18日提告之後
    所拍攝，而告訴人所指稱98年3 月間，上開葡萄園附近均未
    種植香蕉，且葡萄樹尚屬矮小，該地點不具隱密性，被告賴
    俊逸豈有可能在上開地點要求告訴人「打手槍」及「口交」
    ？(4)依據偵查中所拍攝被告賴俊逸下體照片，有1 紅色小班
    點，如被告賴俊逸對其性侵，何以告訴人無法指明身體特徵
    ？等語。
四、經查：
  (一)被害人係被告賴恆正之妻翟念鳳為被告賴俊逸申請之外籍看
    護，並於97年7 月6 日自印尼入境臺灣，在嘉義市○區○○
    ○路262 號擔任看護工作，因業務關係受被告賴俊逸、賴恆
    正之監督等情，業據證人翟念鳳於本院審理中證述：伊認識
    被害人，申請進來的時間忘記了，被害人在伊家照顧被告賴
    俊逸大約1 年的時間等語（見本院卷(一)第124 至125 頁），
    證人即引進被害人之材英國際有限公司負責人賴進山於本院
    審理中證稱：被害人應該是伊公司引進的，申請人是證人翟
    念鳳，來照顧被告賴俊逸的等語（見本院卷(一)第140 頁），
    均核與被害人於本院審理中證述：伊大概是97年7 月份來臺
    灣的等語（見本院卷(二)第7 頁）相符。並有行政院勞工委員
    會99年7 月19日勞職許字第0990021523號函附證人翟念鳳聘
    僱外籍看護相關案卷資料影本、內政部入出國及移民署100
    年7 月27日移署資處亦字第1000112407號函附被害人入出國
    日期紀錄、外人居留資料查詢表等附卷可稽（見偵卷第93、
    98至101 頁、見本院卷(二)第70至74頁）。另被害人為被告賴
    俊逸擔任看護，因業務關係，被告賴俊逸、賴恆正均對之有
    權勢上之監督關係一節，參以被告賴俊逸為實際受看護之人
    ，自有權勢對之指揮監督，而被告賴恆正為被告賴俊逸之子
    ，又係其妻證人翟念鳳申請被害人擔任看護，是被告賴恆正
    實質上，亦應可就看護被告賴俊逸等相關業務情事，指揮被
    害人，而此部分被告2 人亦均為不爭（見本院卷(一)第36頁）
    。是被害人係證人翟念鳳為被告賴俊逸申請之看護，於上開
    時間入境，而被告2 人均對之有業務關係之監督權勢，均可
    認定。
  (二)告訴人雖指訴被告2 人分別有於上開時間，利用權勢對其性
    交或猥褻行為，並提出筆記8 頁、2008、2009年曆影本以資
    佐證。然依據證人即告訴人於本院審理中證稱：筆記紙是從
    2 本簿子撕下來的，本子是在臺灣的時候，朋友給伊的，平
    常簿子是做一些筆記用途。在偵查中交給檢察官的時候，是
    已經撕下來的，伊不敢整本交給檢察官，怕到時候會被伊家
    裡知道在臺灣發生的事情，其他的伊丟掉了。本子裡面寫很
    多發生的事情，伊不敢全部交給法官，怕會知道這件事，會
    告訴伊家人。年曆是伊從印尼帶過來的，年曆用途是記載一
    些發生的事，伊另外有一本筆記本，會將年曆圈起來的日期
    上發生的事情，記載在筆記本上面，寫得更清楚；就是先圈
    起來，再寫在筆記本今天發生什麼事情等語（見本院卷(二)第
    48至50頁），如告訴人上開證稱屬實，則其所提出之筆記8
    頁，均為記載在被告賴俊逸家中看護期間所發生各項情事之
    筆記本中之8 頁內容。又上開8 頁筆記，經本院送賽珍珠基
    金會翻譯後，觀諸譯文內容大略如下：A 、B 頁（為同1 張
    筆記之正反面）先敘述98年2 月22日、23日遭被告賴恆正、
    證人翟念鳳及「阿英」毆打之經過，並要求付清欠薪，隨即
    在A 頁上開內容之次段即記載關於98年3 月9 日被告賴俊逸
    情事。C 、D 頁（為同1 張筆記之正反面），則分別敘述被
    告賴恆正對其性侵之經過。E 、F 頁（為同1 張筆記之正反
    面），先於E 頁記載要控告被告賴恆正賠償醫療費用等情事
    ，後於次段記載98年3 月2 日通譯人員要其簽名，亦有關賠
    償事宜，F 頁則先以英文記載98年2 月23日聖馬爾定醫院診
    療內容，於次段記載98年3 月3 日其洗澡時，被告賴恆正進
    入，及17日被告賴俊逸叫伊……等情事。G 、H 頁（為同1
    張筆記之正反面）之內容，則均敘述被告賴俊逸對其性侵之
    經過，於H 頁末段另記載98年5 月20日被告賴恆正叫其去車
    行打掃情事，此均有上開8 頁筆記及其影本（置於偵卷證物
    袋內）、譯文（見本院卷(二)第79至80頁）存卷可參。惟：(1)
    A 、B 頁既為同張筆記之正反面，則其中記載即應有時間上
    之連貫。而參諸告訴人上開證述，如上開筆記內容多為其日
    常生活發生事情之紀錄為真，則何以A 、B 頁之記載內容，
    從98年2 月22、23日直接記載至98年3 月9 日，而期間長達
    半月時間，均無任何其他發生情事之記載？又觀諸E 、F 頁
    之內容，有98年3 月2 日、3 月3 日之記載，則上開筆記內
    容既係依據時序賡續記載，則何以98年3 月2 日、3 月3 日
    所發生情事並未記載於A 、B 頁98年2 月23日、3 月9 日情
    事之間？再者，F 頁末段係記載「2009年3 月3 日，我洗澡
    時（老闆/LPN）進來。17日，週二，在田裡阿公叫我……」
    ，則何以A 頁末段關於98年3 月9 日發生情事之記載，係獨
    立記載於A 頁，而未與3 月3 日、3 月17日發生情事併同記
    載？(2)又觀諸C 、D 頁內容，告訴人於C 頁末段敘述與被告
    賴恆正於98年發生關係，足見此部分記載時間應係98年之後
    。而告訴人卻於D 頁記載97年12月5 日發生之情事。倘若C
    、D 頁內容分別於97年12月5 日及98年間不同時間記載，則
    為何上開期間內均無其他情事之記錄？(3)另觀諸G 、H 頁主
    要均為記載被告賴俊逸98年3 月12日、3 月16日性侵之經過
    ，惟何以於H 頁末段直接記載至98年5 月20日，3 月16日至
    5 月20日將近長達2 月之時間內，為何無其他情事之記錄？
    況且依據告訴人之指訴，被告賴恆正另有於98年4 月9 日、
    5 月9 日對其性侵，而既在5 月20日之前，告訴人何以未記
    載，而直接記載5 月20日之情事？又F 頁末段有關於3 月17
    日被告賴俊逸叫告訴人到田裡之敘述，而3 月17日與3 月16
    日僅相隔1 日，則為何上開3 月17日之情事，並未記載於H
    頁3 月16日情事之後，而獨立記載於另外之F 頁中？(4)是由
    上開記載事項之時序顛倒、紊亂，以及8 頁筆記中均無其他
    情事記載之內容以觀，足見上開筆記內容，應非告訴人於所
    記載情事發生後依據時序所為之筆記，亦即應係告訴人事後
    補記。又參諸告訴人曾於99年3 月2 日、3 日、16日、17日
    撥打嘉義市政府1955專線申訴，申訴內容不外於98年2 月23
    日在證人翟念鳳經營之餐廳遭毆打、被告賴俊逸、賴恆正性
    侵等情事，此均有嘉義市政府100 年4 月22日府社勞字第10
    05015817號函附告訴人撥打1955專線申訴資料1 份在卷可參
    （見本院卷(一)第63至76頁）。可見，告訴人上開筆記內容，
    均與上開申訴內容相仿，而均無其他日常生活發生情事之記
    載，是告訴人上開筆記內容，是否專為告訴人於98年2 月23
    日遭受毆打、被告賴俊逸、賴恆正性侵等情事，於事後補記
    ，而非如其所述，上開筆記係平日事情發生後所為之記載，
    即非無疑。(5)另參以告訴人於99年3 月3 日申訴時，曾稱；
    伊被性侵，伊沒寫日記等語（見本院卷(二)第66頁背面），卻
    於99年3 月16日申訴時表示：伊有寫，但是沒有帶出來，筆
    記放在家裡等語（見本院卷(二)第69、70頁），然倘如告訴人
    於99年3 月3 日申訴前，即有有上開筆記佐證，則告訴人豈
    有於99年3 月3 日為遭受性侵情事申訴時，不即行告訴受理
    人員，反而稱未記日記之理？由此益徵上開筆記內容，似應
    為事後專為指訴98年2 月23日遭毆打、被告賴俊逸、賴恆正
    性侵等情事，所為補記之內容，而非如其所述，係平日事發
    後所為之記載。(6)綜上所述，是告訴人就上開非平日發生後
    即行記載之筆記內容，於本院審理中故為上開陳述，企圖為
    上開筆記內容取得「事發之後隨即記錄」之特別可信情狀，
    然關於此節，告訴人所述既有不實，則其所為上開筆記之內
    容及其所指訴被告2 人利用權勢性交犯嫌部分，是否全然可
    信，即非無疑。
  (三)又告訴人於偵查中另證稱：97年12月5 日被告賴恆正打伊的
    頭，告訴伊你在怕什麼，你已經有孩子了，你不是處女了，
    這是被告賴恆正推伊的頭，對伊說的話，這一天就跟被告賴
    恆正發生性行為，在伊房間，伊在浴室洗澡，被告賴恆正就
    進來。98年1 月2 日、2 月1 日的圈圈就表示被告賴恆正與
    伊發生性行為的日期。98年3 月9 日、12日下午3 點，還有
    3 月16日的圈圈，是被告賴俊逸在葡萄園裡和伊發生性行為
    的日期。98年3 月27日、4 月9 日、5 月9 日、5 月23日、
    6 月6 日、6 月20日的圈圈，是被告賴恆正與伊發生性行為
    。伊在年曆上劃圈的日期，都是在被告賴恆正家5 樓和被告
    賴恆正發生性行為，只有1 次在汽車旅館，伊沒有記，另外
    ，98年1 月2 日、2 月1 日是在被告賴俊逸的餐廳跟被告賴
    恆正發生性行為等語（見偵卷第26至27頁），並提出上開年
    曆影本佐證（見本院卷(二)第60至61頁）。惟：(1)觀諸告訴人
    於99年3 月17日之申訴對話錄音內容，受理人員曾詢問告訴
    人是否攜帶「筆記本」，告訴人則稱「伊有帶」（見本院卷
    (二)第71頁）。又參之告訴人於該日之申訴內容，係明確指訴
    被告2 人對其性侵之日期，對照上開告訴人筆記內容，並未
    明確指訴被告2 人之性侵日期以觀，足見告訴人該日申訴時
    所攜帶之「筆記本」，應係上開年曆，自屬明確。而上開申
    訴內容所指訴被告賴恆正性侵之日期、地點，為98年3 月27
    日晚上9 點被告賴恆正家裡、98年4 月9 日下午4 點汽車旅
    館、4 月23日下午5 點汽車旅館、6 月6 日下午3 點汽車旅
    館、6 月20日下午5 點多汽車旅館；指訴被告賴俊逸性侵時
    間、地點為98年3 月9 日田裡、3 月12日下午田裡（見本院
    卷(一)第72頁背面至75頁），核以告訴人上開偵查中所為之證
    述，有如下不相符合之處：1.申訴時並未陳述97年12月5 日
    、98年1 月2 日、2 月1 日、5 月9 日、5 月23日被告賴恆
    正有性侵犯行，亦未陳述98年3 月16日被告賴俊逸有性侵犯
    行。2.申訴時，另指稱被告賴恆正有於98年4 月23日對其性
    侵，而偵查中則無指訴上開日期之性侵犯行。3.申訴時，明
    確指訴被告賴恆正多次在汽車旅館對其性侵，卻於偵查中僅
    表示汽車旅館性侵犯行僅1次。是告訴人於99年3 月17日申訴
    時，既係攜帶上開年曆申訴，則何以憑據相同年曆為陳述之
    內容，竟有如上甚多謬誤之處。準此，告訴人上開指訴內容
    ，非無瑕疵。(2)另上開年曆影本經本院送賽珍珠基金會翻譯
    後，97年12月5 日旁之文字為「晚上9 點我被老闆打」、98
    年6 月6 日、6 月20日旁的文字均為「早上」，均有上開年
    曆影本記載文字之譯文附卷可憑（見本院卷(二)第81頁），是
    97年12月5 日似與性侵無關，而98年6 月6 日、6 月20日所
    記載之時間，亦與申訴時所述不符。執是，告訴人持上開年
    曆，卻於申訴及偵查中為多所相異之內容，是其所為上開指
    訴之內容，是否確為可信，要非無疑。
  (四)另觀諸告訴人於99年3 月2 日第一次申訴之對話錄音內容，
    略以：伊要雇主賠償，之前在餐廳工作，同事對伊不好，什
    麼都要伊做，伊被虐待，阿公學校已經開始，伊早上要煮雲
    吞、蛋餅、蔥油餅、培根、漢堡、三明治。23日被打有昏倒
    ，在聖馬爾定醫院，雇主不付醫藥費等語（見本院卷(一)第64
    至65頁）。是倘如告訴人確曾遭被告2 人為其所指訴之性侵
    行為，何以於第一次申訴時，僅申訴工作內容繁重、不合理
    ，遭受雇主毆打，雇主不負擔醫藥費等情，卻不同時申訴被
    告2 人之劣德敗行？又告訴人於其後3 日、16日、17日之申
    訴內容，除指訴被告2 人性侵部分外，仍申訴其於98年2 月
    23日遭毆打之情節，並堅持該部分證人翟念鳳或被告賴恆正
    應負擔遭毆打後之醫藥費用或賠償（見本院卷第67、68頁背
    面、75頁背面），卻於申訴過程中，均未見其提出遭受被告
    2 人性侵後之賠償要求，而衡以常情，如告訴人確遭被告2
    人為上開利用權勢性侵行為，則告訴人所遭受身心受創之程
    度，顯然嚴重於98年2 月23日遭毆打送醫之情節，然告訴人
    卻於申訴過程中未就此部分表明嚴正追究之立場，及請求該
    部分侵害之賠償，反而一再向受理人員確認要請求雇主賠償
    醫藥費用，實與常情有悖。是自告訴人對於其遭受毆打及遭
    受性侵應對態度顯然有別之情形以觀，告訴人上開指訴被告
    2 人有利用權勢對其性交犯嫌，其動機實非無疑慮。
  (五)再者，告訴人於偵查中對於被告賴恆正下體私密處之身體特
    徵證述：被告賴恆正的左大腿內側有1 個像5 元硬幣大小紅
    紅的白白的平的異狀等語（見偵卷第13頁）。惟被告賴恆正
    於偵查中當庭勘驗並拍攝下體照片，並無如上開告訴人所述
    之皮膚異狀，此有被告賴恆正下體照片4 張存卷可參（見偵
    卷第69至73頁）。又被告賴恆正於98年12月至99年5 月，分
    別在孫福山診所、啟仁診所就診，有行政院衛生署中央健康
    保險局保險對象門診就易記錄明細表1 份附卷足憑（見偵卷
    第76頁）。而經檢察官函請啟仁診所及孫福山診所提供被告
    賴恆正病歷資料，被告賴恆正分別於98年12月25日、99年1
    月26日、4 月27日，因急性上呼吸道感染前往啟仁診所就診
    ，且並無於97年4 月1 日起至99年6 月30日止，因大腿內側
    皮膚異常原因前往孫福山診所就診，此均有啟仁診所診所門
    診記錄、孫福山診所99年7 月27日函存卷可證（分別見偵卷
    第106、112頁），足見亦查無被告賴恆正下體左大腿內側有
    上開皮膚異狀之記錄，即無從佐憑告訴人上開證述。
  (六)按測謊之鑑驗，係就受測人對相關事項之詢答，對應其神經
    、呼吸、心跳等反應而判斷，其鑑驗結果有時亦因受測人之
    生理、心理因素而受影響，該鑑驗結果固可為審判之參考，
    但非為判斷之唯一及絕對之依據，鑑驗結果是否可採，應由
    法院斟酌取捨，最高法院85年度台上字第5791號判決意旨參
    照。查被告賴恆正經送測謊鑑定，鑑定結果，雖就「渠沒有
    和被害人發生過性關係」、「渠沒有將生殖器插入被害人的
    陰道裡」等問題呈情緒波動反應，研判有說謊，有法務部調
    查局99年9 月1 日調科參字第09900401300 號測謊報告書可
    佐（見偵卷第126 頁）。惟告訴人對被告2 人利用權勢性交
    之指訴，有上開時間、地點、次數及動機等之嚴重瑕疵，是
    告訴人上開指訴，實非無疑，是能否與被告賴恆正上開測謊
    結果互為印證、補強，殊值商榷。況參諸告訴人於偵查中證
    稱：與被告賴恆正發生性行為的時候，有時候有給錢，有時
    候沒有給錢，去汽車旅館4 次都有給伊錢，每次500 元，在
    自助餐店2 次也有給，每次給500 元，只有2 次沒有給伊錢
    ，其他都有給伊各500 元，只會給錢不會給伊其他東西等語
    （見偵卷第16頁），是縱使被告賴恆正經測謊結果證實其有
    與告訴人發生性交行為，依據告訴人上開供述，亦無從證明
    被告賴恆正係利用權勢為之，而非係其等2人合意為之。準
    此，被告賴恆正上開測謊鑑定，亦不足以作為認定被告賴恆
    正有利用權勢對其性交之唯一憑據。
  (七)檢察官所提出之其餘證據，均無法直接或間接證明被告2 人
    有對告訴人上開利用權勢性交犯嫌。此外，復查無其他積極
    證據足資證明被告2 人確有檢察官所指之本件利用權勢性交
    罪嫌，是就此部分犯行均應認被告2 人罪嫌尚有不足，基於
    無罪推定之原則，被告2 人上開經起訴利用權勢性交犯嫌部
    分即屬不能證明，揆諸上揭說明，自均應諭知無罪之判決。
據上論斷，應依刑事訴訟法第301 條第1 項，判決如主文。
本案經檢察官林俊良到庭執行職務
中    華    民    國   100    年     9    月    20    日
            刑事第一庭    審判長法  官  許進國
                                法  官  呂美玲
                                法  官  張志偉
以上正本證明與原本無異。
如不服本判決應於收受判決後10日內向本院提出上訴書狀，並應
敘述具體理由；其未敘述上訴理由者，應於上訴期間屆滿後20日
內向本院補提理由書（均須按他造當事人之人數附繕本）「切勿
逕送上級法院」。告訴人或被害人如對於本判決不服者，應具備
理由請求檢察官上訴，其上訴期間之計算係以檢察官收受判決正
本之日期為準。
中    華    民    國   100    年    9     月    20    日
                                書記官  張子涵